臺灣板橋地方法院民事裁定          100年度消債更字第229號
聲  請  人  鄭亦玲
代  理  人  陳學驊律師
上列當事人因消費者債務清理事件，聲請更生，本院裁定如下：
    主  文
債務人鄭亦玲自中華民國一００年十一月十七日下午四時起開始
更生程式。
命司法事務官進行本件更生程式。
    理  由
一、按債務人不能清償債務或有不能清償之虞，且無擔保或無優
    先權之債務總額未逾新臺幣一千二百萬元者，於法院裁定開
    始清算程式或宣告破產前，得向法院聲請更生。法院開始更
    生程式之裁定，應載明其年、月、日、時，並即時發生效力
    。法院裁定開始更生或清算程式後，得命司法事務官進行更
    生或清算程式，必要時得選任律師、會計師或其他適當之自
    然人或法人為監督人或管理人，消費者債務清理條例（下稱
    消債條例）第3條、第42條第1項、第45條第1項、第16條第1
    項分別定有明文。次按依消債條例第3 條規定債務人不能清
    償或有不能清償之虞，即得聲請更生，並未以履行金融機關
    之協商條件有困難為要件，況債務人是否同意協商條件，乃
    債務人之自由，且此時債務人聲請更生仍有其利益，即進入
    更生後，債務人縱依金融機構所提之每月清償金額提更生方
    案，依據該條例第53條第2項第3款之規定，債務人於6年或8
    年後即可債務消滅，毋庸清償至12年6 月，應讓債務人有早
    日解脫債務之機會，立法意旨甚明（臺灣高等法院暨所屬法
    院97年法律座談會民事類提案第46號民國97年11月12日決議
    參照）。
二、聲請人向本院聲請更生，主張其有不能清償債務之虞情事，
    債務總金額為新臺幣（下同）234萬2,412元，於97年消債條
    例施行後，曾發函向最大債權金融機構合作金庫商業銀行請
    求共同協商債務清償方案，銀行提出每月清償7,000 元、清
    償6年、6年後再詳談剩餘債務之協商條件，還款方式如此變
    異。況非金融機構債權人萬榮行銷公司、良京實業公司、友
    邦國際信用卡公司、安信信用卡公司未能一併加入協商，再
    強制執行聲請人之薪資債權，可預期聲請人日後將只可領取
    3分之2薪資，負擔生活必要開銷外，已無能力履行上開協商
    方案，不得已請求銀行開立協商不成立證明書，且其無擔保
    或無優先權之債務總額未逾1,200 萬元，復未經法院裁定開
    始清算程式或宣告破產云云。
三、經查，聲請人主張之上開事實，業據提出財產及收入狀況說
    明書、債權人清冊、前置協商不成立通知書、財政部臺灣省
    北區國稅局財產歸屬資料清單、97至99年度綜合所得稅各類
    所得資料清單、戶籍謄本、財團法人金融聯合徵信中心當事
    人綜合信用報告、勞工保險被保險人投保資料表（明細）、
    薪津清單、房屋租賃契約書、臺灣基隆地方法院100年6月27
    日基院義100司執慎字第10607號執行命令、郵政存簿儲金簿
    等件為證，堪信屬實。本院審酌聲請人現居住於基隆市、擔
    任國立基隆高級商工職業學校工友，月平均薪資3萬955元，
    遭債權人聲請強制執行3分之1薪資，實際月領約1萬7,286元
    ，有聲請人所提薪津清單附卷可稽（本院卷第10至18頁），
    恰足以支應個人基本生活費用9,829元暨2名未成年子女之扶
    養分擔額6,833元（82,000÷12×2÷2＝6,833），遑論清償
    合作金庫商業銀行提議月付7,000 元之協商方案，有不能清
    償債務之情事存在。此外，本件復查無消債條例第6條第3項
    、第8 條或第46條各款所定駁回更生聲請之事由存在，則聲
    請人聲請更生，應屬有據，爰裁定如主文。
四、又聲請人雖亦為保全處分之聲請，惟本院既已准許更生，有
    如前述，即無另再准予保全財產之處分之必要。至於聲請人
    於更生程式開始後，應另提出足以為債權人會議可決或經法
    院認為公允之更生方案以供採擇，俾免更生程式進行至依消
    債條例第61條規定應行清算之程度，附此敘明。
中    華    民    國   100    年    11    月    17    日
                  民事第二庭法  官  連士綱
上為正本係照原本作成
本件不得抗告
本裁定已於100年11月17日下午4 時公告。
中    華    民    國   100    年    11    月    17    日
                            書記官  吳俞玲